臺灣屏東地方法院小額民事判決
111年度潮小字第185號
原      告  張志維  

被      告  許嘉方  
上列當事人間請求損害賠償(交通)事件，本院於民國111年6月14
日言詞辯論終結，判決如下：
    主  文
被告應給付原告新臺幣（下同）25,632元。
原告其餘之訴駁回。
訴訟費用1,000元由被告負擔601元，餘由原告負擔。
本判決第一項得假執行。但被告於執行標的物拍定、變賣或物之
交付前，以25,632元為原告預供擔保，或將請求標的物提存後，
得免為假執行。
    事實及理由要領
一、原告主張其所有NAS-5859號機車（下稱A 車）於110 年4 月
    24日下午4時許，遭被告駕駛車號0000-00號自小客車（下稱
    B車）倒車時碰撞，致車體受損，原告因而支出36,660元修
    復費用之事實，業據其提出高雄市政府警察局交通事故當事
    人登記聯單、維修費用估價單、初步分析研判表、事故現場
    圖、車損照片等件為證，並經本院調取上開道路交通事故調
    查卷宗在卷可佐。被告辯稱：原告在不得停車處停車，且請
    求金額過高等語。
二、經查：系爭事故發生時，B車於倒車時撞及A車，而A車當時
    係停放於道路轉彎處不得停車處所等節，有交通事故現場圖
    在卷可證（本院卷第24頁）。被告雖以前詞置辯，惟道路轉
    彎處不得停車之規定，係為保持車輛行駛至轉彎處之視線、
    行向順暢安全，被告當時並非行駛中遇到轉彎，而係在道路
    左側向道路中央倒車時，撞倒停放於右側之A車，顯然與該
    處是否禁止停放車輛無涉，純係被告倒車時未注意其他車輛
    所致，自應由被告就事故之發生、原告之損害負全部的過失
    責任。再觀諸原告提出實際維修之項目，均與A車受損範圍
    相符，堪認為修復之合理必要費用，被告雖辯稱費用太高，
    然原告已支出上開費用，被告復未提出任何證據供本院審酌
    ，其辯詞自難採憑。按不法毀損他人之物者，被害人得請求
    賠償其物因毀損所減少之價額，民法第196 條定有明文。又
    依民法第196 條請求賠償物被毀損所減少之價額，得以修復
    費用為估定之標準，但以必要者為限（例如︰修理材料以新
    品換舊品，應予折舊），為我國實務上多數見解。查原告主
    張因修復A 車支出費用36,660元（含烤漆9,800元、工資2,8
    00元與零件24,060元），依行政院所頒固定資產耐用年數表
    及固定資產折舊率表，機械腳踏車之耐用年數為3 年，依平
    均法計算其折舊結果，本件A 車修復費用扣除零件折舊（11
    ,028元）後為25,632元（計算式如附件）。原告雖以A車為
    掛牌車，其剛買一個月就遭撞等語加以主張，惟A車確係108
    年7月出廠，108年12月23日發照，縱於110年3月4日換補照
    ，仍無從認定A車於此之前均無使用耗損，自仍應予以折舊
    。從而，原告依據侵權行為損害賠償之法律關係，請求被告
    給付如主文所示之金額，為有理由，應予准許，逾此範圍則
    無理由，應予駁回。本件原告勝訴部分係就民事訴訟法第43
    6條之8適用小額訴訟程序所為被告敗訴之判決，依同法第43
    6條之20規定，應依職權宣告假執行，並依同法第436條之23
    準用第436條第2項，適用同法第392條第2項及第3項規定，
    依職權宣告被告於執行標的物拍定、變賣或物之交付前預供
    擔保，或將請求標的物提存，得免為假執行。又本件訴訟費
    用確定為1,000元，爰按勝敗比例命二造負擔，附此敘明。
中　　華　　民　　國　　111 　年　　6 　　月　　23　　日
                 潮州簡易庭      法　官    麥元馨
以上正本係照原本作成。
如不服本判決，應於判決送達後20日內，以判決違背法令為理由
，向本院提出上訴狀並表明上訴理由（上訴理由應表明：一、原
判決所違背之法令及其具體內容；二、依訴訟資料可認為原判決
有違背法令之具體事實），如未表明上訴理由者，應於上訴後20
日內向本院提出上訴理由書。如委任律師提起上訴者，應一併繳
納上訴審裁判費。 
中　　華　　民　　國　　111 　年　　6 　　月　　23　　日
                                   書記官　洪雅玲　　　　　　　　 
附件
1.殘價＝取得成本÷( 耐用年數＋1)
　即24,060÷(3+1)≒6,015（小數點以下四捨五入）；
2.折舊額 ＝(取得成本－殘價)×1/（耐用年數）×（使用年數）即(
  24,060－6,015) ×1/3×（1+10/12）≒11,028（小數點以下四捨
  五入）；
3.扣除折舊後價值＝（新品取得成本－折舊額）
　即24,060－11,028＝13,032